臺灣新北地方法院刑事判決　　　　　　110年度金訴字第283號
公　訴　人　臺灣新北地方檢察署檢察官
被　　　告　陳隆杰


上列被告因違反洗錢防制法等案件，經檢察官提起公訴（110 年
度偵字第 13671號），被告於本院準備程序中，就被訴事實為有
罪之陳述，經告知被告簡式審判程序之旨，並聽取當事人之意見
後，本院合議庭裁定由受命法官獨任進行簡式審判程序，並判決
如下：
    主  文
陳隆杰犯三人以上共同冒用公務員名義詐欺取財罪，累犯，處有
期徒刑壹年貳月。扣案之iPhone手機（序號：000000000000000
號）壹支、偽造之「臺灣臺北地方法院檢察署分案調查證物清單
」公文書壹紙均沒收。
    事  實
一、陳隆杰基於參與犯罪組織之犯意，於民國110 年3 月初某日
    ，加入洪銘麟（通訊軟體Telegram暱稱為「天外奇跡」）、
    呂育修（通訊軟體Telegram暱稱為「黑悟空」）所屬具有持
    續性、牟利性、結構性之詐欺集團，擔任從事取款工作之車
    手，陳隆杰並與洪銘麟、呂育修及其他詐欺集團成年成員均
    意圖為自己不法之所有，基於三人以上共同冒用政府機關及
    公務員名義詐欺取財、行使偽造公文書、以不正方法由自動
    付款設備取得他人財物及掩飾隱匿詐欺犯罪所得之洗錢犯意
    聯絡，由上開詐欺集團成年成員於110 年3 月14日10時許，
    在不詳地點，分別假冒「黃警官」、「張檢察官」，先後撥
    打電話予戴勁軍，佯稱戴勁軍配偶之健保卡遭盜用，須將提
    款卡及帳戶內款項提領並交出云云，致戴勁軍陷於錯誤，而
    將其所申辦之中華郵政股份有限公司帳號00000000000000號
    帳戶（下稱郵局帳戶）密碼告知該詐欺集團成年成員，並於
    110 年3 月15日17時40分許，攜帶其郵局帳戶提款卡1 張，
    至新北市永和區中正路129 巷口等候指示以備交付。該詐欺
    集團成年成員確認戴勁軍受騙後，即由洪銘麟指示陳隆杰至
    新北市○○區○○街0 號之統一便利超商列印該詐欺集團成
    年成員所偽造之「臺灣臺北地方法院檢察署分案調查證物清
    單」公文書，攜至戴勁軍等候地點，並將上開公文書出示予
    戴勁軍而行使之，以取信戴勁軍，戴勁軍即將郵局帳戶提款
    卡交予陳隆杰，足生損害於臺灣臺北地方檢察署對公文書製
    作管理之正確性、司法文書之公信力及戴勁軍。陳隆杰取得
    戴勁軍之郵局帳戶提款卡後，洪銘麟即將提款卡密碼告知陳
    隆杰，陳隆杰遂依指示至新北市中和區宜安路附近之郵局自
    動櫃員機，將戴勁軍之提款卡插入並鍵入密碼，致自動付款
    設備誤認其係有權持有提款卡之人提領現金，而以此不正方
    法共計提領新臺幣（下同）150,000 元後（起訴書誤載為90
    ,000元，應予更正），至新北市○○區○○路000 號之麥當
    勞餐廳，將郵局帳戶提款卡及上開款項全數交予呂育修，嗣
    復由該詐欺集團成年成員於110 年3 月16日、17日接續將戴
    勁軍之提款卡插入自動櫃員機並鍵入密碼，致自動付款設備
    誤認係有權持有提款卡之人提領現金，而以此不正方法共計
    提領213,000 元（起訴書誤載為270,000 元，應予更正），
    並掩飾、隱匿上開詐欺犯罪所得之來源、去向及所在。於11
    0 年3 月16日某時（起訴書誤載為110 年3 月17日11時40分
    許，應予更正），戴勁軍復依上開詐欺集團成年成員之指示
    ，至新北市○○區○○路000 號之聯邦商業銀行雙和分行提
    領美金19,000元，並於110 年3 月17日14時32分許至新北市
    永和區中正路129 巷口，將美金19,000元交予陳隆杰，陳隆
    杰旋將上開款項全數交予呂育修，以此方式掩飾、隱匿上開
    詐欺犯罪所得之來源、去向及所在。嗣戴勁軍察覺有異報警
    處理，並配合警方佯裝仍繼續受騙，陳隆杰於110 年3 月22
    日14時50分許，依上開詐欺集團成年成員之指示，至新北市
    永和區中正路129 巷口時，由警方當場逮捕前來領取330,00
    0 元之陳隆杰，並扣得陳隆杰用於與洪銘麟、呂育修聯繫之
    iPhone手機（序號：000000000000000 號）1 支、偽造之「
    臺灣臺北地方法院檢察署分案調查證物清單」公文書1 紙，
    而查悉上情。
二、案經戴勁軍訴由新北市政府警察局永和分局報告臺灣新北地
    方檢察署檢察官偵查起訴。
    理  由
一、上揭犯罪事實，業據被告陳隆杰於偵查及本院訊問時坦承不
    諱（見偵卷第149 頁、本院卷第86、101 頁），核與證人即
    告訴人戴勁軍於警詢中之證述情節大致相符（見偵卷第29-
    35頁，證人警詢陳述，僅作為詐欺、洗錢罪之證據），並有
    搜索扣押筆錄、扣押物品目錄表、監視器畫面截圖、通訊軟
    體對話截圖、被告手機翻拍照片、聯邦銀行雙和分行、郵政
    存簿儲金簿封面及內頁、被告於110 年3 月16日辦理入住旅
    館之訂房資料、內政部警政署反詐騙諮詢專線紀錄表、扣案
    物品照片等件附卷可稽（見偵卷第41-45 、49-69 頁），並
    有自被告身上扣得iPhone手機1 支、偽造之「臺灣臺北地方
    法院檢察署分案調查證物清單」公文書1 紙可資佐證，足認
    被告自白與事實相符，堪以採信。本案事證明確，被告犯行
    洵堪認定，應依法論科。
二、論罪科刑
（一）按行為人以一參與詐欺犯罪組織，並分工加重詐欺行為，
      同時觸犯參與犯罪組織罪及加重詐欺取財罪，雖其參與犯
      罪組織之時、地與加重詐欺取財之時、地，在自然意義上
      非完全一致，然二者仍有部分合致，且犯罪目的單一，依
      一般社會通念，認應評價為一罪方符合刑罰公平原則，應
      屬想像競合犯，如予數罪併罰，反有過度評價之疑，實與
      人民法律感情不相契合（最高法院107 年度台上字第1066
      號判決意旨參照）。次按加重詐欺罪，係侵害個人財產法
      益之犯罪，其罪數之計算，核與參與犯罪組織罪之侵害社
      會法益有所不同。審酌現今詐欺集團之成員皆係為欺罔他
      人，騙取財物，方參與以詐術為目的之犯罪組織。倘若行
      為人於參與詐欺犯罪組織之行為繼續中，先後多次為加重
      詐欺之行為，因參與犯罪組織罪為繼續犯，犯罪一直繼續
      進行，直至犯罪組織解散，或其脫離犯罪組織時，其犯行
      始行終結。故該參與犯罪組織與其後之多次加重詐欺之行
      為皆有所重合，然因行為人僅為一參與犯罪組織行為，侵
      害一社會法益，屬單純一罪，應僅就「該案中」與參與犯
      罪組織罪時間較為密切之首次加重詐欺犯行論以參與犯罪
      組織罪及加重詐欺罪之想像競合犯，而其他之加重詐欺犯
      行，祗需單獨論罪科刑即可，無需再另論以參與犯罪組織
      罪，以避免重複評價。是如行為人於參與同一詐欺集團之
      多次加重詐欺行為，因部分犯行發覺在後或偵查階段之先
      後不同，肇致起訴後分由不同之法官審理，為裨益法院審
      理範圍明確、便於事實認定，即應以數案中「最先繫屬於
      法院之案件」為準，以「該案件」中之「首次」加重詐欺
      犯行與參與犯罪組織罪論以想像競合。縱該首次犯行非屬
      事實上之首次，亦因參與犯罪組織之繼續行為，已為該案
      中之首次犯行所包攝，該參與犯罪組織行為之評價已獲滿
      足，自不再重複於他次詐欺犯行中再次論罪，俾免於過度
      評價及悖於一事不再理原則。至於「另案」起訴之他次加
      重詐欺犯行，縱屬事實上之首次犯行，仍需單獨論以加重
      詐欺罪，以彰顯刑法對不同被害人財產保護之完整性，避
      免評價不足（最高法院109 年度台上字第3945號判決意旨
      參照）。
（二）查本案詐欺集團成員間係以詐騙他人金錢、獲取不法所得
      為目的，推由不詳成年成員以詐術騙取告訴人後，復透過
      相互聯繫、分工、提款等環節向告訴人領取贓款。又本案
      詐騙集團成員除被告外，尚包含洪銘麟、呂育修、向告訴
      人實施詐術行為之詐欺集團成年成員，其核屬3 人以上，
      以實施詐術為手段，所組成具牟利性及持續性之有結構性
      犯罪組織，合於組織犯罪防制條例第2 條第1 項所稱之犯
      罪組織。又被告自承於110 年3 月初某日，加入洪銘麟、
      呂育修所屬詐欺集團（見偵卷第147 頁），就本件告訴人
      遭該集團詐騙部分係最先起訴繫屬之案件，有本院被告前
      案紀錄表可按（見本院卷第109-110 頁），按上說明，本
      件當為首次加重詐欺行為，應論以參與犯罪組織罪。
（三）又按洗錢防制法之立法目的係在於防範及制止因特定犯罪
      所得之不法財物或財產上利益，藉由洗錢行為（例如經由
      各種金融機構或其他移轉占有途徑），使其形式上轉換成
      為合法來源，以掩飾或切斷其財物、利益與犯罪之關聯性
      ，而藉以逃避追訴、處罰。是所謂洗錢行為應就犯罪全部
      過程加以觀察，倘行為人主觀上具有掩飾或隱匿其特定犯
      罪所得或變得之財物或財產上利益，與該特定犯罪之關聯
      性，使其來源形式上合法化，或使他人逃避刑事追訴、處
      罰之犯罪意思，客觀上有掩飾或隱匿特定犯罪所得財物或
      財產上利益之具體作為者，即屬相當。查本案詐欺集團成
      年成員向告訴人施以詐術，使告訴人陷於錯誤而交付提款
      卡予被告，被告依指示持至自動櫃員機提領帳戶內之款項
      ，再將領得款項交予呂育修，復由被告從告訴人處收受現
      金款項交予呂育修，業已製造金流之斷點，致無從或難以
      追查前揭犯罪所得，而隱匿該犯罪所得之去向，已該當洗
      錢防制法第2 條第2 款所定之洗錢行為，自應論以同法第
      14條第1 項之一般洗錢罪。
（四）再按公文書係指公務員職務上製作之文書，刑法第10條第
      3 項定有明文，而刑法上偽造文書罪，係著重於保護公共
      信用之法益，即使該偽造文書所載名義制作人實無其人，
      而社會上一般人仍有誤信其為真正文書之危險，仍難阻卻
      犯罪之成立（最高法院54年台上字第1404號判例意旨參照
      ）。從而，若由形式上觀察文書之製作人為公務員，且文
      書之內容係就公務員職務上之事項所製作，即使該偽造之
      公文書上所載製作名義機關不存在，或該文書所載之內容
      並非該管公務員職務上所管轄，惟社會上一般人無法辨識
      而仍有誤信其為真正之危險時，仍難謂其非公文書。查本
      件偽造之「臺灣臺北地方法院檢察署分案調查證物清單」
      1 紙，形式上已表明係由臺灣臺北地方檢察署出具，其內
      容又與刑事案件偵辦有關，自有表彰該公署公務員本於職
      務而製作之意，且已足令社會上之一般人無法辨識，而有
      誤信該等文書係公務員職務上所製作之真正文書之危險，
      依據前揭說明，屬偽造之公文書，且由被告於上開時間、
      地點出示予告訴人而行使之，自足生損害於臺灣臺北地方
      檢察署對公文書製作管理之正確性、司法文書之公信力及
      告訴人。
（五）核被告所為，係犯刑法第216 條、第211 條之行使偽造公
      文書罪、同法第339 條之4 第1 項第1 款、第2 款之三人
      以上共同冒用政府機關及公務員名義犯詐欺取財罪、同法
      第339 條之2 第1 項之以不正方法由自動付款設備取得他
      人之物罪、組織犯罪防制條例第3 條第l 項後段之參與犯
      罪組織罪及洗錢防制法第14條第1 項之一般洗錢罪。
（六）起訴法條漏未論及參與犯罪組織罪及被告亦有以不正方法
      由自動付款設備取得他人之物犯行，然被告加入洪銘麟、
      呂育修所屬之詐欺犯罪集團，以及被告與詐欺集團其他成
      年成員持向告訴人詐得之郵局帳戶提款卡提領款項之行為
      ，已於起訴書犯罪事實欄敘明，應係法條漏載，本院自應
      併予審究，並經本院當庭諭知被告涉犯此部分罪名（見本
      院卷第85頁），已無礙於被告防禦權之行使，附此敘明。
（七）按共同實施犯罪行為之人，在合同意思範圍以內，各自分
      擔犯罪行為之一部，相互利用他人之行為，以達其犯罪之
      目的者，即應對於全部所發生之結果，共同負責。又共同
      正犯之成立，祇須具有犯意之聯絡及行為之分擔，既不問
      犯罪動機起於何人，亦不必每一階段犯行，均須參與（最
      高法院28年上字第3110號、34年上字第862 號判決同斯旨
      ）。而共同正犯之意思聯絡，原不以數人間直接發生者為
      限，若有間接之聯絡者，亦包括在內，如甲分別邀約乙、
      丙犯罪，雖乙、丙間彼此並無直接之聯絡，亦無礙於其為
      共同正犯之成立（最高法院77年台上字第2135號判決意旨
      參照）。準此，行為人參與構成要件行為之實施，並不以
      參與構成犯罪事實之全部或始終參與為必要，即使僅參與
      構成犯罪事實之一部分，或僅參與某一階段之行為，亦足
      以成立共同正犯。本案詐欺集團分工細緻明確，被告雖未
      自始至終參與各階段之犯行，惟其與洪銘麟、呂育修及詐
      欺集團其他成年成員既為詐騙告訴人而彼此分工，堪認係
      在合同意思範圍內，各自分擔犯罪行為之一部，並相互利
      用他人之行為，以達犯罪之目的，參諸上開說明，被告自
      應就所參與犯行，對於全部所發生之結果，共同負責。從
      而，被告、洪銘麟、呂育修及其他詐欺集團成年成員間，
      有犯意聯絡及行為分擔，應論以共同正犯。
（八）又被告及其他集團成年成員先後向告訴人騙取郵局帳戶提
      款卡並提領帳戶內款項，及向告訴人收取詐騙款項等行為
      ，均係基於同一詐欺取財目的而為，且係於密切接近之時
      、地實施，侵害同一法益，各舉動之獨立性即甚為薄弱，
      應視為數個舉動之接續施行，應論以接續犯之一罪。
（九）被告所犯上開行使偽造公文書、三人以上共同冒用政府機
      關及公務員名義犯詐欺取財、以不正方法由自動付款設備
      取得他人之物、參與犯罪組織、洗錢等罪間，有局部同一
      之情形，應認係以一行為同時觸犯數罪，屬想像競合犯，
      依刑法第55條前段規定，應從一重之三人以上共同冒用公
      務員名義詐欺取財罪處斷。
（十）刑之加重減輕事由部分：
    1.被告於108 年間，因施用毒品案件，經臺灣臺南地方法院
      以108 年度簡字第1682號判決判處有期徒刑2 月，於108
      年8 月3 日易科罰金執行完畢，有臺灣高等法院被告前案
      紀錄表附卷可稽（見本院卷第107 頁），其受有期徒刑之
      執行完畢，5 年內故意再犯本案有期徒刑以上之罪，為累
      犯。本院審酌被告構成累犯之前案紀錄，與本案犯罪型態
      迥異，罪質內涵均屬不同，難遽認被告有何刑罰反應力薄
      弱或有特別惡性之情形，依司法院釋字第775 號解釋意旨
      ，認本案尚無依刑法第47條第1 項加重其最低本刑之必要
      。
    2.按犯洗錢防制法第14條之罪，在偵查或審判中自白者，減
      輕其刑，洗錢防制法第16條第2 項分別定有明文；復犯組
      織犯罪防制條例第3 條之罪，偵查及審判中均自白者，減
      輕其刑，同條例第8 條第1 項後段定有明文。又按想像競
      合犯係一行為觸犯數罪名，行為人犯罪行為侵害數法益皆
      成立犯罪，僅因法律規定從一重處斷科刑，而成為科刑一
      罪而已，自應對行為人所犯各罪均予適度評價，始能對法
      益之侵害為正當之維護。因此法院於決定想像競合犯之處
      斷刑時，雖以其中最重罪名之法定刑作為裁量之準據，惟
      具體形成宣告刑時，亦應將輕罪之刑罰合併評價。基此，
      除非輕罪中最輕本刑有較重於重罪之最輕本刑，而應適用
      刑法第55條但書規定重罪科刑之封鎖作用，須以輕罪之最
      輕本刑形成處斷刑之情形以外，則輕罪之減輕其刑事由若
      未形成處斷刑之外部性界限，自得將之移入刑法第57條或
      第59條之科刑審酌事項內，列為是否酌量從輕量刑之考量
      因子。是法院倘依刑法第57條規定裁量宣告刑輕重時，一
      併具體審酌輕罪部分之量刑事由，應認其評價即已完足，
      尚無過度評價或評價不足之偏失（最高法院109 年度台上
      字第3936號判決意旨參照）。查被告於偵查、本院審理時
      已就違反洗錢防制法、參與組織犯罪之犯罪事實為自白，
      故本應各依洗錢防制法第16條第2 項、組織犯罪防制條例
      第8 條第1 項之規定減輕其刑，雖因想像競合犯之關係而
      從一重之三人以上共同冒用公務員名義詐欺取財罪處斷，
      上開輕罪之減輕其刑事由未形成處斷刑之外部性界限，然
      依前揭說明，仍應於依刑法第57條規定量刑時，審酌上開
      輕罪之減輕其刑事由，作為被告量刑之有利因子。
（十一）爰審酌被告正值青壯，非無謀生能力，不思循正當途徑
        賺取財物以償還債務，竟貪圖不法利益，參與本案詐欺
        集團並擔任車手，不僅助長犯罪歪風，無視政府一再宣
        示掃蕩詐騙集團決心，造成告訴人之損失，並因其所為
        掩飾犯罪所得之去向，致使執法人員難以追查正犯之真
        實身分，其犯罪所生之危害非輕，且迄今未能賠償告訴
        人所受損失，所為實屬不該；惟念及被告合於前開輕罪
        之自白減輕其刑事由，而得作為量刑之有利因子，及犯
        後始終坦認犯行，態度尚可，且與詐欺集團成員間之分
        工，屬「車手」角色，並非對全盤詐欺行為掌有指揮監
        督權力之核心人物，復考量被告於本院審理時自述高職
        畢業之教育程度，做過綁鐵工人，目前家中因母親住院
        ，父親需照顧母親，因而沒有收入，家計須依靠被告，
        家庭經濟狀況勉持（見本院卷第102 頁）等一切情狀，
        量處如主文所示之刑。
三、按行為人以一行為觸犯組織犯罪防制條例第3 條第1 項後段
    之參與犯罪組織罪及刑法第339 條之4 第1 項第2 款之加重
    詐欺取財罪，於從一重之加重詐欺取財罪處斷而為科刑時，
    因所犯輕罪（參與犯罪組織罪）之刑罰以外之法律效果，即
    組織犯罪防制條例第3 條第3 項強制工作之規定，並未被重
    罪所吸收，仍應一併適用。惟該條項規定「應於刑之執行前
    ，令入勞動場所，強制工作，其期間為3 年」，而未依個案
    情節，區分行為人是否具有反社會的危險性及受教化矯治的
    必要性，一律宣付刑前強制工作3 年。衡諸該條例所規定之
    強制工作，性質上原係對於有犯罪習慣，或因遊蕩、懶惰成
    習而犯罪者，所為之處置，本於法律合憲性解釋原則，依司
    法院釋字第471 號關於行為人有無預防矯治其社會危險性之
    必要，及比例原則等與解釋意旨不相衝突之解釋方法，為目
    的性限縮，對犯該條例第3 條第1 項之參與犯罪組織罪者，
    視其行為之嚴重性、表現之危險性、對於未來行為之期待性
    ，以及所採措施與預防矯治目的所需程度，於有預防矯治其
    社會危險性之必要，且符合比例原則之範圍內，由法院依該
    條例第3 條第3 項規定，一併宣告刑前強制工作（最高法院
    108 年度台上大字第2306號裁定意旨參照）。查本案被告雖
    犯參與犯罪組織罪，值得非難，惟本院衡酌被告於本案詐欺
    集團僅擔任車手，其惡性畢竟未若該集團其他為首之成員，
    復考量被告係於110 年3 月間某日參與本案詐欺集團，其加
    入詐欺集團期間非長，難遽認其有犯罪習慣或因懶惰成習而
    犯罪。又其犯後始終坦承犯行，尚具悔意，堪信對其施以一
    般預防之刑罰即足達到制裁及教化之目的，縱再予其機構性
    保安處分，尚無益於其之再社會化，所量處如主文所示之刑
    ，已足以完全評價及處罰其應負之罪責，倘再予以宣告強制
    工作，實有悖於比例原則，爰不依組織犯罪防制條例第3 條
    第3 項規定對其宣告刑前強制工作。
四、沒收部分：
（一）扣案之iPhone手機（序號：000000000000000 號）1 支，
      為被告所有，並用於聯繫本件詐欺集團成年成員，業據被
      告於本院準備程序中供述明確（見本院卷第87-88 頁），
      爰依刑法第38條第2 項前段宣告沒收。
（二）扣案偽造之「臺灣臺北地方法院檢察署分案調查證物清單
      」公文書1 紙，為洪銘麟指示被告至超商列印而取得，用
      於提示以取信告訴人，並經警方在被告身上所扣得，業據
      被告於本院準備程序中供述明確（見本院卷第88頁），爰
      依刑法第38條第2 項前段宣告沒收。至附著其上偽造之「
      臺灣臺北地方法院檢察署印」公印文，因該偽造公文書已
      諭知沒收，該公印文已無所附著，無另依刑法第219 條規
      定諭知沒收之必要。
（三）次按犯罪所得，屬於犯罪行為人者，沒收之。於全部或一
      部不能沒收或不宜執行沒收時，追徵其價額，刑法第38條
      之1 第1 項、第3 項定有明文。又於二人以上共同實行犯
      罪之情形，固基於責任共同原則，共同正犯應就全部犯罪
      結果負其責任，然於集團性犯罪，其各成員有無不法所得
      ，未必盡同，如因其組織分工，彼此間犯罪所得分配懸殊
      ，而若分配較少甚或未受分配之人，仍應就全部犯罪所得
      負連帶沒收追繳之責，超過其個人所得之剝奪，無異代替
      其他參與者承擔刑罰，違反罪刑法定原則、個人責任原則
      以及罪責相當原則；故共同正犯犯罪所得之沒收或追徵，
      應就各人所分得之數為之（最高法院106 年度台上字第53
      9 號判決意旨參照）。查被告所提領告訴人郵局帳戶之款
      項150,000 元、向告訴人收取之美金19,000元及告訴人之
      郵局帳戶提款卡均已全數交付予呂育修，業據被告於本院
      訊問時供述明確（見本院卷第86頁），又依卷內現存之證
      據，亦無積極證據足證被告已實際獲取犯罪所得，爰不宣
      告沒收，附此敘明。
據上論斷，應依刑事訴訟法第273 條之1 第1 項、第299 條第1
項前段，組織犯罪條例第3 條第1 項後段，洗錢防制法第2 條第
2 款、第14條第1 項，刑法第11條前段、第28條、第216 條、第
211 條、第339 條之2 第1 項、第339 條之4 第1 項第1 款、第
2 款、第55條，第47條第1 項、第38條第2 項，刑法施行法第1
條之1 第1 項，判決如主文。
本案經檢察官李秉錡提起公訴，檢察官張啟聰到庭執行職務。
中    華    民    國  110     年    10    月    29    日
                  刑事第二十庭  法  官  黃園舒
　
以上正本證明與原本無異。
如不服本判決應於送達後20日內向本院提出上訴狀。
　
                                書記官  羅文廷
中    華    民    國  110     年    11    月    2     日
　
附錄本案論罪科刑法條全文：
刑法第216條
行使第二百一十條至第二百一十五條之文書者，依偽造、變造文
書或登載不實事項或使登載不實事項之規定處斷。
刑法第211條
偽造、變造公文書，足以生損害於公眾或他人者，處一年以上七
年以下有期徒刑。
刑法第339條之2
意圖為自己或第三人不法之所有，以不正方法由自動付款設備取
得他人之物者，處三年以下有期徒刑、拘役或三十萬元以下罰金
。
以前項方法得財產上不法之利益或使第三人得之者，亦同。
前二項之未遂犯罰之。
刑法第339條之4
犯第339條詐欺罪而有下列情形之一者，處1年以上7年以下有期
徒刑，得併科1百萬元以下罰金：
一、冒用政府機關或公務員名義犯之。
二、三人以上共同犯之。
三、以廣播電視、電子通訊、網際網路或其他媒體等傳播工具，
對公眾散布而犯之。
前項之未遂犯罰之。
組織犯罪防制條例第3條
發起、主持、操縱或指揮犯罪組織者，處3年以上10年以下有期徒
刑，得併科新臺幣1億元以下罰金；參與者，處6月以上5年以下有
期徒刑，得併科新臺幣1千萬元以下罰金。但參與情節輕微者，得
減輕或免除其刑。
具公務員或經選舉產生之公職人員之身分，犯前項之罪者，加重
其刑至二分之一。
犯第1項之罪者，應於刑之執行前，令入勞動場所，強制工作，其
期間為3年。
前項之強制工作，準用刑法第90條第2項但書、第3項及第98條第
2項、第3項規定。
以言語、舉動、文字或其他方法，明示或暗示其為犯罪組織之成
員，或與犯罪組織或其成員有關聯，而要求他人為下列行為之一
者，處3年以下有期徒刑，得併科新臺幣3百萬元以下罰金：
一、出售財產、商業組織之出資或股份或放棄經營權。
二、配合辦理都市更新重建之處理程序。
三、購買商品或支付勞務報酬。
四、履行債務或接受債務協商之內容。
前項犯罪組織，不以現存者為必要。
以第5項之行為，使人行無義務之事或妨害其行使權利者，亦同。
第5項、第7項之未遂犯罰之。
洗錢防制法第14條
有第二條各款所列洗錢行為者，處7年以下有期徒刑，併科新臺幣
5百萬元以下罰金。
前項之未遂犯罰之。
前二項情形，不得科以超過其特定犯罪所定最重本刑之刑。